【裁判字號】    99,訴,2155
【裁判日期】    990809
【裁判案由】    毒品危害防制條例
【裁判全文】
臺灣板橋地方法院刑事判決              99年度訴字第2155號
公  訴  人  臺灣板橋地方法院檢察署檢察官
被      告  甲○○
上列被告因違反毒品危害防制條例案件，經檢察官提起公訴（99
年度毒偵字第4495號），被告於準備程序認罪，本院以簡式審判
程序判決如下：
    主  文
甲○○施用第一級毒品，累犯，處有期徒刑拾月。扣案之毒品海
洛因驗餘淨重零點零柒肆公克沒收銷燬，盛裝上開毒品海洛因之
包裝袋壹只、注射針筒壹支均沒收。
    事實及理由
一、按除被告所犯為死刑、無期徒刑、最輕本刑為三年以上有期
    徒刑之罪或高等法院管轄第一審案件者外，於第一次審判期
    日前之準備程序進行中，被告先就被訴事實為有罪之陳述時
    ，審判長得告知被告簡式審判程序之旨，並聽取當事人、代
    理人、辯護人及輔佐人之意見後，裁定進行簡式審判程序，
    刑事訴訟法第273 條之1 第1 項定有明文。經核本件被告甲
    ○○所犯係死刑、無期徒刑、最輕本刑為三年以上有期徒刑
    以外之罪，其於準備程序中就被訴事實為有罪之陳述，經法
    官告知簡式審判程序之旨，並聽取公訴人、被告之意見後，
    本院爰依首揭規定，合議裁定由受命法官獨任進行簡式審判
    程序，合先敘明。
二、本件犯罪事實：
    甲○○前曾於民國95年間因施用毒品案件，經檢察官聲請法
    院裁定送觀察、勒戒及強制戒治後，於96年4 月12日執行完
    畢（其後接續執行另犯竊盜案件判處之拘役五十日，至96年
    6 月1 日執行完畢出監），並經臺灣臺北地方法院檢察署檢
    察官以96年度戒毒偵字第91號不起訴處分確定；其後復因於
    96年12月8 日再犯施用毒品案件，經本院以97年度訴字第10
    28號判決，各判處有期徒刑七月、三月，應執行有期徒刑八
    月確定（其後與另犯詐欺案件，由本院以95年度訴字第1813
    號判決，判處確定之有期徒刑八月，於減刑減為四月後，接
    續合併執行，至98年2 月17日執行完畢，此部分於本件構成
    累犯）；之後又因於98年10月21日再犯施用毒品案件，經本
    院以98年度訴字第4613號判決，判處有期徒刑八月確定（現
    在監執行）。詎其猶不知悔改，復基於施用毒品之犯意，於
    99年5 月23日下午1 至2 時間某時許，在臺北縣泰山鄉○○
    路上某加油站廁所內，以注射針筒注射方式，施用第一級毒
    品海洛因1 次。嗣其於同日下午3 時許（起訴書誤載為「3
    時8 分許」），因駕車疲累停在路中休息，遇警上前盤查，
    當場在其車內查扣得其所有供犯施用毒品使用之毒品海洛因
    1 包（驗後淨重0.076 公克，驗餘淨重0.074 公克）、注射
    針筒1 支等物，並經警採尿送驗後，驗有鴉片類嗎啡藥物陽
    性反應，因而查悉上情。案經臺北縣政府警察局新莊分局報
    請臺灣板橋地方法院檢察署檢察官偵查起訴。
三、本件證據：
    (一)被告於偵查、審理時之自白。
    (二)卷附之臺北縣政府警察局新莊分局搜索、扣押筆錄、查獲
      現場及扣案物品等照片、臺灣檢驗科技股份有限公司出具
      之驗尿報告、交通部民用航空局航空醫務中心毒品鑑定書
      、臺灣高等法院被告前案紀錄表等可稽。
    (三)扣案之毒品海洛因1 包（驗後淨重0.076 公克，驗餘淨重
      0.074 公克）、注射針筒1 支等物可證。
四、核本件被告上開所為，係犯毒品危害防制條例第10條第1 項
    之施用第一級毒品罪。其施用毒品前之持有毒品行為，應為
    其後施用行為所吸收，不另論罪。又被告前曾於95、97年間
    分別因詐欺、施用毒品等案件，先後經本院以95年度訴字第
    1813號、97年度訴字第1028號等判決，各判處有期徒刑八月
    、七月、三月（以上二徒刑並經定應執行刑八月）確定，上
    開有期徒刑八月，其後並經減刑減為有期徒刑四月，復與上
    開執行刑八月接續合併執行，於98年12月17日縮刑期滿執行
    完畢，有臺灣高等法院被告前案紀錄表在卷可稽，被告前受
    有期徒刑執行完畢後，於五年以內故意再犯本件有期徒刑以
    上之罪，為累犯，應依刑法第47條第1 項規定，加重其刑。
    爰審酌被告之素行、再犯施用毒品情節、所生危害及犯罪後
    坦承之態度等一切情狀，量處如主文所示之刑。扣案之毒品
    海洛因驗餘淨重0.074 公克，係查獲之毒品，依法不問屬於
    犯人與否，均應宣告沒收銷燬；又盛裝上開毒品海洛因包裝
    袋1 只、注射針筒1 支等物，則係被告所有供施用毒品犯罪
    所用之物，另依刑法第38條第1 項第2 款規定，併予宣告沒
    收。
五、依刑事訴訟法第273 條之1 第1 項、299 條第1 項前段、第
    310 條之2 、第454 條，毒品危害防制條例第10條第1 項、
    第18條第1 項前段、第23條第2 項，刑法第11條前段、第47
    條第1 項、第38條第1 項第2 款，判決如主文。
六、如不服本判決應於收受送達後十日內向本院提出上訴書狀，
    並應敘述具體理由；其未敘述上訴理由者，應於上訴期間屆
    滿後二十日內向本院補提理由書（均須按他造當事人之人數
    附繕本）「切勿逕送上級法院」。
本案經檢察官李超偉到庭執行職務
中    華    民    國    99    年    8     月    9     日
                      刑事第二庭  法  官  彭  全  曄
以上正本證明與原本無異。
                                  書記官  謝  雪  紅
中    華    民    國    99    年    8     月    10    日
附錄本案論罪科刑法條全文：
毒品危害防制條例第10條
施用第一級毒品者，處 6 月以上 5 年以下有期徒刑。
施用第二級毒品者，處 3 年以下有期徒刑。

司法院資訊處製作；財團法人民間司法改革基金會備份。
